臺灣臺中地方法院刑事判決　　　　　　　　　　　　九十三年度訴字第二九四號
　　公　訴　人　臺灣臺中地方法院檢察署檢察官
　　被　　　告　甲○○
　　選任辯護人　許漢鄰律師
右列被告因違反毒品危害防制條例案件，經檢察官提起公訴（九十三年度毒偵字第三
五三四號），本院合議庭裁定依簡式審判程序審理，判決如左：
    主  文
甲○○連續施用第一級毒品，累犯，處有期徒刑拾月。扣案之第一級毒品海洛因壹包
（驗餘淨重零點零壹公克，包裝重零點伍公克）、第一級毒品殘渣袋拾個，均沒收
銷燬之；扣案之注射針筒肆支、生理食鹽水壹瓶，均沒收。又施用第二級毒品，累犯
，處有期徒刑月。扣案之第二級毒品安非他命壹包（毛重零點公克）、第二級毒
品殘渣袋壹個，均沒收銷燬之；扣案之塑膠杓子壹支、玻璃吸食器壹個、塑膠球吸食
器壹個，均沒收。應執行有期徒刑壹年，扣案之第一級毒品海洛因壹包（驗餘淨重零
點零壹公克，包裝重零點伍公克）、第一級毒品殘渣袋拾個、第二級毒品安非他命
壹包（毛重零點公克）、第二級毒品殘渣袋壹個，均沒收銷燬之；扣案之注射針筒
肆支、生理食鹽水壹瓶、塑膠杓子壹支、玻璃吸食器壹個、塑膠球吸食器壹個，均沒
收。
    犯罪事實
一、甲○○基於施用第一級毒品海洛因之概括犯意，自民國九十三年八月二十四日上
    午十時許起至同年九月六日上午七時許止，每二至三日，即在臺中縣清水鎮○○
    里○○路八四號之十六住處前車上等處，以將第一級毒品海洛因摻食鹽水稀釋放
    入注射針筒內注射血管之方式，連續施用第一級毒品海洛因多次。另基於施用第
    二級毒品安非他命之犯意，於九十三年九月五日某時，在上址住處內，施用第二
    級毒品安非他命一次。嗣於九十三年九月六日十八時許，為警持本院核發之搜索
    票，前往上址執行搜索，當場查獲甲○○所有，因遇警丟出之第一級毒品海洛因
    一包（驗餘淨重０．０一公克，包裝重０．三五公克）、第二級毒品安非他命一
    包（毛重０．三公克）、第一級毒品海洛因殘渣袋十個、第二級毒品殘渣袋一個
    、供施用第一級毒品海洛因之用並已使用過之注射針筒二支、未使用過之注射針
    筒二支、生理食鹽水一瓶，及供施用第二級毒品安非他命所用之塑膠杓子一支、
    玻璃球吸食器、塑膠球吸食器各一個等物；經採集其尿液送驗後，「甲基安非他
    命」、「嗎啡」項目均呈陽性反應，進而查悉上情。
二、案經臺中縣警察局清水分局先後報告臺灣臺中地方法院檢察署檢察官偵查起訴。
    理  由
一、右揭事實，業據被告甲○○於警詢、偵查中均坦承不諱，復於本院審理時為認罪
    之陳述，有各該筆錄在卷可考。而被告為警查獲後所採集之尿液，經送請中山醫
    學大學附設醫院藥物濫用檢測中心以ＧＣ／ＭＳ方式檢驗結果，係呈「甲基安非
    他命」、「嗎啡」均陽性反應等情，則有該中心於九十三年九月十七日出具之確
    認結果報告一份附卷可稽。又扣案疑似海洛因之粉末一包，經送請法務部調查局
    鑑驗結果，認含第一級第六項毒品海洛因成分，驗餘淨重０．０一公克，包裝重
    ０．三五公克等情，亦有該局九十三年十月八日調科壹字第一二００一四五００
    號鑑定通知書一份存卷可查。此外，尚有臺中縣警察局清水分局搜索筆錄暨扣押
    物品目錄表、照片、現場圖等件足資佐憑，及扣案之第一級毒品海洛因、第二級
    毒品安非他命各一包、第一級毒品殘渣袋十個、第二級毒品殘渣袋一個、已使用
    過之注射針筒及未使用過之注射針筒各二支、生理食鹽水一瓶、塑膠杓子一支、
    玻璃球吸食器、塑膠球吸食器各一個可資為證。綜上，足徵被告前開自白，確與
    事實相符，堪予採信。從而，本件事證明確，被告右開犯行，堪可認定。
二、按海洛因、安非他命分別係毒品危害防制條例第二條第二項第一款、第二款所定
    之第一級毒品、第二級毒品，不得非法施用。查被告前於八十九年間，因施用毒
    品案件，經送觀察、勒戒後，認有繼續施用毒品之傾向，續由本院裁定令入戒治
    處所施以強制戒治，期滿後由臺灣臺中地方法院檢察署檢察官於九十年十二月五
    日以九十年度戒毒偵字第五九九號為不起訴處分確定，有臺灣臺中地方法院檢察
    署刑案資料查註紀錄表、全國施用毒品案件紀錄表、臺灣高等法院被告全國前案
    紀錄表可按，其於前開觀察、勒戒及強制戒治執行完畢釋放後，五年內再犯本件
    施用第一級毒品及第二級毒品犯行，均應依法論科。是核被告施用第一級毒品海
    洛因部分，係犯毒品危害防制條例第十條第一項之施用第一級毒品罪；至於施用
    第二級毒品安非他命部分，則另犯同條例第十條第二項之施用第二級毒品罪。又
    ：
（一）被告因施用第一級毒品及第二級毒品而持有各該毒品之低度行為，皆為各該施
      用之高度行為所吸收，均不另論罪。
（二）被告先後多次施用第一級毒品犯行，時間緊接，方法相同，觸犯構成要件相同
      之罪名，顯係基於概括犯意為之，應依連續犯規定論以一罪，並依法加重其刑
      。
（三）被告所犯上開二罪，犯意各別，行為不同，應分論併罰。
（四）被告前於九十二年間，因施用毒品案件，經本院以九十二年度訴字第一三七九
      號判處有期徒刑六月，如易科罰金以銀元三百元折算一日確定；另於同年間，
      又因違反槍砲彈藥刀械管制條例案件，而經本院以九十二年度訴字第一九０七
      號判處有期徒刑三月，如易科罰金以銀元三百元折算一日確定，先後二罪並經
      定其應執行刑為有期徒刑七月，如易科罰金，以銀元三百元折算一日確定，於
      九十三年一月八日易科罰金執行完畢等情，有前開前科紀錄表、本院刑事裁定
      、臺灣臺中地方法院檢察署自行收納款項收據可參，其受有期徒刑執行完畢後
      ，五年內再犯本件有期徒刑以上之罪，為累犯，應就施用第一級毒品罪部分依
      法遞加重其刑，另就施用第二級毒品罪部分依法加重其刑。
（五）爰審酌被告前已經一次觀察、勒戒及強制戒治程序，復因施用毒品案件，經判
      處有期徒刑六月，並已易科罰金執行完畢，仍無法戒絕毒癮，再犯本件犯行，
      無視於毒品對於自身健康之戕害及國家對於杜絕毒品犯罪之禁令；其僅自行施
      用毒品，犯罪動機尚屬單純，本次施用第一級毒品海洛因之期間非長，施用第
      二級毒品安非他命之次數只有一次；且施用毒品係自戕行為，犯罪手段平和，
      被告亦未因此危害他人，所生損害非大，暨其於犯後均能坦承犯行，態度良好
      等一切情狀，分別量處如主文所示之刑，並定其應執行之刑，以示懲戒。
（六）扣案之第一級毒品海洛因（驗餘淨重０．０一公克，包裝重０．三五公克）、
      、第二級毒品安非他命一包（毛重０．三公克），分別係毒品危害防制條例第
      二條第二項第一款、第二款管制之第一級毒品、第二級毒品；又扣案之第一級
      毒品殘渣袋十個、第二級毒品殘渣袋一個，分別因殘留之第一級毒品海洛因、
      第二級毒品安非他命，且均無從分離，應一併視為毒品，爰均依同條例第十八
      條第一項前段規定，沒收銷燬之。又扣案之已使用過之注射針筒二支、未使用
      過之注射針筒二支及生理食鹽水一瓶，均係被告所有並供施用第一級毒品海洛
      因所用之物或預備供施用第一級毒品海洛因所用之物；另扣案之塑膠杓子一支
      、玻璃球吸食器、塑膠球吸食器各一個，亦均係被告所有並供施用第二級毒品
      安非他命所用之物，業據被告供明在卷，爰依刑法第三十八條第一項第二款規
      定，宣告沒收。
據上論斷，應依刑事訴訟法第二百七十三條之一第一項、第二百九十九條第一項前段
，毒品危害防制條例第十條第一項、第二項、第十八條第一項前段，刑法第十一條、
第五十六條、第四十七條、第五十一條第五款、第三十八條第一項第二款，判決如主
文。
本案經檢察官乙○○到庭執行職務
中      華      民      國    九十三    年     十二     月    三十一    日
                                臺灣臺中地方法院刑事第一庭
                                    法  官  莊  嘉  蕙
右正本證明與原本無異。
如不服本判決，應於送達後十日內向本院提出上訴狀（須附繕本），上訴於臺灣高等
法院臺中分院。
                                    書記官
中      華      民      國    九十三    年     十二     月    三十一    日
附錄論罪科刑法條
毒品危害防制條例第十條
施用第一級毒品者，處六月以上五年以下有期徒刑。
施用第二級毒品者，處三年以下有期徒刑。
